# 员工持股计划的股份支付。

提问人：wcber 时间：2022-04-11 20:28:11
请教陈版：20X2年 2 月，A公司计划成立员工持股计划，公司拟低价向该员工持股计划出售股票，同时规定的行权条件为： 1 ）20X2的全年净利润较20X1增加20%； 2 ）员工服务期至20X3年 2月，如果发生离职行为，则该员工的股份由其他符合条件员工按行权价收购，公司对该部分股份从不回购、不注销。请问在该种情况下，假定该次股份支付已于20X2年 2 月经股东大会批准且可以合理估计公司20X2的全年净利润达到标准，则该次股价支付的等待期是20X2年 2 月至20X2年 12 月，还是20X2年 2 月至20X3年 2 月。

回答人：chenyiwei
等待期到20X3年 2 月。虽然“公司对该部分股份从不回购、不注销”，但对于离职员工的股份“由其他符合条件员工按行权价收购”是在公司主导下进行的，对于离职员工而言属于股份支付的作废，对于承接该部分股份的员工而言属于一项新的股份支付。即，股份支付的激励对象是单个参与该计划的员工，而不是将“持股计划参与人”作为一个整体考虑。